臺灣高等法院刑事判決
111年度上訴字第3269號
上  訴  人  臺灣新北地方檢察署檢察官
被      告  張森雄



上列上訴人因被告洗錢防制法等案件，不服臺灣新北地方法院11
0年度易字第978號，中華民國111年5月17日第一審判決（起訴案
號：110年度偵字第16920號、第18570號、第19428號、第19963
號、第19965號、第24041號，移送併辦案號：臺灣臺北地方檢察
署110年度偵緝字第1519號、第1520號、第1521號、110年度偵字
第25118號、111年度偵緝字第974號；臺灣新北地方檢察署110年
度偵字第47040號、第45803號），提起上訴，本院判決如下：
    主  文
原判決撤銷。 
張森雄幫助犯洗錢防制法第十四條第一項之洗錢罪，處有期徒刑
陸月，併科罰金新臺幣參萬元，罰金如易服勞役，以新臺幣壹仟
元折算壹日。
    事  實
一、張森雄依其社會生活經驗及智識程度，可預見如將自己之金
    融機構帳戶存摺、提款卡及密碼等資料提供他人使用，可能
    幫助詐欺者利用該帳戶作為向他人詐欺取財時指示該被害人
    匯款及詐欺者提款之工具，並達到遮斷資金流動軌跡，以掩
    飾、隱匿犯罪所得財物之目的，竟基於縱使他人以其金融機
    構帳戶實施詐欺取財，及掩飾、隱匿犯罪所得財物，亦不違
    背其本意之幫助詐欺取財及幫助洗錢之不確定故意，於民國
    110年1月21日前，將其申辦之中國信託商業銀行股份有限公
    司帳號000000000000號帳戶（下稱本案中信帳戶）、華南商
    業銀行股份有限公司帳號000000000000號帳戶（下稱本案華
    南帳戶）之存摺、提款卡提供予真實姓名年籍不詳之人所屬
    詐欺集團，並將本案中信帳戶之提款卡密碼以通訊軟體告知
    對方。嗣該詐欺集團成員取得本案帳戶存摺、提款卡及密碼
    後，即基於意圖為自己不法所有、洗錢之犯意，於如附表所
    示時間，以如附表所示之方式對如附表所示之被害人施用詐
    術，致如附表所示被害人陷於錯誤，於如附表所示時間，依
    詐欺集團成員指示，將如附表所示之金額匯入本案中信帳戶
    、華南帳戶，旋由該詐欺集團成員提領而造成資金追查斷點
    ，掩飾、隱匿上開犯罪所得財物之去向及所在。
二、案經陳畹蓁、吳妍儀、曾雯楓、陳慶諭、陳轔安訴由臺北市
    政府警察局中山分局、林家賢訴由新北市政府警察局新店分
    局、王彥博訴由桃園市政府警察局龍潭分局報請臺灣新北地
    方檢察署檢察官偵查起訴及移送併辦；張凱傑訴由臺中市政
    府警察局第五分局、林孟儒訴由新北市政府警察局新店分局
    、陳姿吟訴由桃園市政府警察局八德分局、陳品叡訴由臺北
    市政府警察局南港分局、蔡秀玉訴由臺北市政府警察局汐止
    分局報告臺灣臺北地方檢察署檢察官移送併辦。
    理  由
一、證據能力：按被告以外之人於審判外之言詞或書面陳述，除
    法律有規定者外，不得作為證據，刑事訴訟法第159條第1項
    固定有明文。惟按當事人、代理人或辯護人於法院調查證據
    時，知有第159條第1項不得為證據之情形，而未於言詞辯論
    終結前聲明異議者，視為有前項之同意，同法第159條之5第
    2項亦定有明文。本件當事人對於本判決下列所引用之供述
    證據之證據能力，於本院行準備程序時均表示無意見而不予
    爭執，迄至言詞辯論終結前亦未再聲明異議，本院審酌上開
    證據資料製作時之情況，尚無違法不當及證明力明顯過低之
    情形，爰依前開規定，認均具有證據能力。又本院下列所引
    用之非供述證據（卷內之文書、物證）之證據能力部分，並
    無證據證明係公務員違背法定程序所取得，且當事人於本院
    亦均未主張排除其證據能力，本院審酌前揭非供述證據並無
    顯不可信之情況與不得作為證據之情形，依刑事訴訟法第15
    8條之4反面解釋及第159條之4之規定，應認均有證據能力。
二、事實認定：
　㈠前揭事實業據被告於本院準備程序坦承不諱（本院卷第114頁
    ），並有附表證據欄所示之證據可佐，是被告上開自白確與
    事實相符，足堪認定。
　㈡行為人對於構成犯罪之事實，預見其發生而其發生並不違背
    其本意者，以故意論，刑法第13條第2 項定有明文；又金融
    帳戶為個人之理財工具，一般民眾皆可自由申請開設金融帳
    戶，並無任何特殊之限制，亦得同時在不同金融機構申請多
    數存款帳戶使用。且衡諸一般常情，金融帳戶之存摺、提款
    卡事關個人財產權益之保障，其專有性甚高，除非本人或與
    本人親密關係者，難認有何理由可自由流通使用該帳戶，一
    般人均有妥為保管及防止他人任意使用之認識，縱特殊情況
    偶需交付他人使用，亦必深入瞭解用途及合理性，始予提供
    ，且該等專有物品如落入不明人士手中，而未加以闡明正常
    用途，極易被利用為與財產有關之犯罪工具，此為吾人依一
    般生活認知所易於體察之常識；而有犯罪意圖者，非有正當
    理由，竟徵求他人提供帳戶，客觀上可預見其目的，係供為
    某筆資金之存入，後再行領出之用，且該筆資金之存入及提
    領過程係有意隱瞞其流程及行為人身分曝光之用意，一般人
    本於一般認知能力均易於瞭解（最高法院93年度台上字第31
    號判決意旨參照）。況利用他人帳戶從事詐欺犯行，早為傳
    播媒體廣為報導，政府機關及各金融機構亦不斷呼籲民眾應
    謹慎控管己有帳戶，且勿出賣或交付個人帳戶，以免淪為詐
    騙者充作詐騙他人財物及洗錢之幫助工具。依一般人之社會
    生活經驗，苟不以自己名義申請開戶，卻向不特定人蒐集帳
    戶供己使用，其目的極可能欲利用該帳戶供作非法詐財，並
    作為金錢去向之斷點，使治安機關無法繼續追查金流，已屬
    一般智識經驗之人所能知悉或預見。被告於原審供稱為高職
    畢業，現在台北港拆貨櫃等語（原審易字卷第290頁），被
    告受有相當程度之教育，復有相當社會經歷，非全無社會見
    識之人，自得預見帳戶資料交付他人，將可能遭用於詐欺犯
    罪及洗錢行為甚明，被告仍將上開帳戶之提款卡、密碼、網
    路銀行帳戶、密碼等交予他人，足見被告顯然對於縱該帳戶
    淪為詐欺取財及洗錢之用，予以容任，其有幫助詐欺集團之
    人利用上開帳戶詐欺取財及洗錢之不確定故意及行為自明。
　㈢刑法第339條之4規定：「犯第339條詐欺罪而有下列情形之一
    者，處1年以上7年以下有期徒刑，得併科100萬元以下罰金
    ：一、冒用政府機關或公務員名義犯之。二、3人以上共同
    犯之。三、以廣播電視、電子通訊、網際網路或其他媒體等
    傳播工具，對公眾散布而犯之。前項之未遂犯罰之。」該條
    第1項所列各款加重詐欺罪之構成要件事實既為刑罰權成立
    之事實，即屬於嚴格證明事項，所依憑之證據應有證據能力
    ，並應於審判期日經法定程序進行調查，始能作為判斷之依
    據。查被告雖有以幫助他人犯詐欺取財及洗錢之故意，業如
    前述，然詐欺取財之方式甚多，本案亦無積極證據足認被告
    對該詐欺之人是否以網際網路具對公眾散布而犯之等加重手
    段有所認識，是本件尚難遽認被告應成立幫助刑法第339條
    之4第1項第3款之以網際網路具對公眾散布而犯詐欺取財罪
    ，併此敘明。
　㈣綜上所述，本案事證明確，被告犯行堪以認定，應依法論科
    。
三、論罪：
　㈠核被告所為，係犯刑法第30條第1項前段、第339條第1項、洗
    錢防制法第14條第1項之幫助詐欺取財罪及幫助洗錢罪。
　㈡被告同時交付本案中信帳戶、華南帳戶存摺、提款卡及密碼
    之行為，幫助不詳詐欺成員為如附表所示詐欺取財犯行，侵
    害如附表所示被害人之財產法益，應認係一行為成立想像競
    合犯。又被告上開行為，同時觸犯幫助詐欺取財罪及幫助洗
    錢罪，為想像競合犯，應從一重論以幫助洗錢罪。　　　
　㈢臺灣臺北地方檢察署110年度偵緝字第1519號、第1520號、第
    1521號、110年度偵字第25118號、111年度偵緝字第974號；
    臺灣新北地方檢察署110年度偵字第47040號、第45803號移
    送併案審理（附表編號7至13）之犯罪事實，與經起訴之犯
    罪事實，有想像競合之裁判上一罪關係，均為起訴之效力所
    及，自應併予審理。
　㈣起訴意旨雖認被告係涉犯幫助詐欺取財罪，惟檢察官已於原
    審審理時補充被告行為亦同時構成幫助洗錢罪，此與已起訴
    及併辦之幫助詐欺犯行具有裁判上一罪關係，業經原審當庭
    諭知被告可能涉犯上開條文（原審審易字卷第140頁、易字
    卷第180、268頁），本院自得併予審理。
　㈤刑之減輕：被告基於幫助之犯意而為非屬洗錢犯行之構成要
    件行為，為幫助犯，爰依刑法第30條第2項之規定，按正犯
    之刑減輕之。又被告於本院時自白犯罪，應依洗錢防制法第
    16條第2項規定減輕其刑，並遞減輕之。
四、撤銷原判決之理由：
　㈠檢察官上訴意旨略以：被告為貪圖一己之利，而提供其所申
    辦之本案中國信託帳戶之存摺及提款卡予詐騙集團，而詐欺
    集團成員以該帳戶向告訴人及被害人等收取詐欺不法所得，
    總金額高達40萬餘元，被害人數眾多，損害金額非微，足見
    被告犯罪情節重大，且被告適值青年，竟不思以合法手段賺
    取金錢而從事財產上犯罪，迄今距離案發時已1年有餘，被
    告絲毫未就其犯行對於告訴人及被害人等所造成之損害為任
    何賠償，難認其犯後態度良好，原審量處被告如主文所示之
    刑度，容有過輕疑慮，無以收矯正之效，難認與量刑比例原
    則及公平原則相契合，恐未能使之罰當其罪，容有未當，並
    於準備程序補充：關於併案部分一併提出上訴等語。
　㈡原審同本院前揭有罪之認定，予以被告論罪科刑，固非無見，然查：1.被告係基於幫助之犯意而為非屬洗錢犯行之構成要件行為，原審未就被告之犯行依刑法第30條第2項之規定減輕其刑，自非適法；2.被告於上訴後於本院審理時自白犯罪，應依洗錢防制法第16條第2項規定減輕其刑，原審未及審酌，尚有未恰；3.檢察官於本院審理中就附表編號12、13部分移送併辦，原審未及審酌，亦有未合。檢察官上訴請求就併案部分併予審理，為有理由，原判決已屬無可維持，應由本院予以撤銷，另為適法判決。　
　㈢本院以行為人之責任為基礎，並審酌被告雖非實際實行詐欺取財、洗錢之人，然其提供金融帳戶，容任他人從事不法使用，造成如附表所示被害人之損失，且使此類犯罪層出不窮，嚴重危害財產交易安全與社會經濟秩序，所為甚非，原否認犯行，於本院審理時坦承犯行，惟表示無意願與如附表所示被害人洽談和解，迄今仍未能賠償如附表所示被害人所受損害或與取得其原諒，兼衡被告之犯罪動機、目的、手段、素行、於本院自陳之智識程度、生活狀況等一切情狀，量處如主文第2項所示之刑，暨諭知罰金易服勞役之折算標準。
　㈣依本案證據並無認定被告於本案有獲取任何利益，自無從為
    犯罪所得之沒收。又被告僅構成幫助洗錢，並非洗錢罪之正
    犯，其就上開所隱匿之財物，既不具所有權及事實上處分權
    ，自無從依洗錢防制法第18條第1項規定宣告沒收。
五、被告經本院合法傳喚，無正當之理由不到庭，爰不待其陳述
    ，逕以一造辯論而為判決。　　
據上論斷，應依刑事訴訟法第371條、第369條第1項前段、第364條、第299條第1項前段，判決如主文。
本案經檢察官陳怡君提起公訴，檢察官朱曉群提起上訴，檢察官
卓俊忠到庭執行職務。
中　　華　　民　　國　　111 　年　　11　　月　　24　　日
                  刑事第十六庭  審判長法　官 劉嶽承
                                      法　官 廖紋妤
                                      法　官 王耀興
以上正本證明與原本無異。
如不服本判決，應於收受送達後20日內向本院提出上訴書狀，其
未敘述上訴之理由者並得於提起上訴後20日內向本院補提理由書
（均須按他造當事人之人數附繕本）「切勿逕送上級法院」。
                                      書記官 蘇佳賢
中　　華　　民　　國　　111 　年　　11　　月　　24　　日
附錄：本案論罪科刑法條全文
刑法第339條第1項
意圖為自己或第三人不法之所有，以詐術使人將本人或第三人之
物交付者，處5年以下有期徒刑、拘役或科或併科50萬元以下罰
金。
洗錢防制法第14條第1項
有第二條各款所列洗錢行為者，處7年以下有期徒刑，併科新臺
幣5百萬元以下罰金。　　
附表：
編號 被害人 詐騙方式、匯款時間、地點、匯款金額（單位：新臺幣）及匯入帳號 證  據   1 陳畹蓁 詐騙集團於Facebook發布投資訊息，於110年1月18日與告訴人陳畹蓁先以Facebook聯繫，再於同年月19日以通訊軟體LINE暱稱「Laura蘿拉分析總管」與陳畹蓁取得聯絡，佯稱以投資跟單活動獲利賺錢云云，使陳畹蓁陷於錯誤，聽從指示於屏東縣○○鎮○○路00號（彰化銀行）ATM匯款，於110年1月22日下午5時13分許，匯款3萬元至中國信託商業銀行股份有限公司帳號000-000000000000號帳戶（下稱本案中信帳戶），旋遭提領一空。 ⑴證人即告訴人陳畹蓁於警詢時之證述（新北檢偵16920卷第21-23頁） 。 ⑵本案中信帳戶交易明細及自動化交易LOG資料（北檢偵12566卷第29、37頁）。 ⑶彰化銀行東港分行優帳戶存摺封面影本1張（新北檢偵16920卷第31頁）。 ⑷彰化銀行交易明細1張（新北檢偵16920卷第33頁）。 2 吳妍儀  詐騙集團於Instagram發布兼職廣告，於110年1月16日與告訴人吳妍儀先以Instagram聯繫，再以通訊軟體LINE暱稱「彥辰」、「Jie Wu」及通訊軟體Telegram「Jie Wu」與吳妍儀取得聯絡，佯稱加入global-exptrade投資平台(網址：forex.global-exptrade.com)後，由「Jie Wu」代操投資可以獲利云云，使吳妍儀陷於錯誤，聽從指示於網路匯款，於110年1月22日晚間8時51分許，匯款1萬元至本案中信帳戶，旋遭提領一空。 ⑴證人即告訴人吳妍儀於警詢時之證述（新北檢偵18570卷第53-59頁） 。 ⑵本案中信帳戶交易明細及自動化交易LOG資料（北檢偵12566卷第32、38頁）。 ⑶手機大頭照片及詐騙網站畫面截圖2張（新北檢偵18570卷第61頁）。 ⑷手機通訊軟體對話紀錄畫面截圖2張（新北檢偵18570卷第61頁）。 ⑸手機匯款及交易結果紀錄截圖1張（新北檢偵18570卷第63頁）。 3 郭泓儒  詐騙集團於Instagram發布限時動態，於110年1月20日與被害人郭泓儒先以Instagram聯繫，再以通訊軟體LINE暱稱「Baby」（帳號「peggy_131420」）、群組「a0000000」與郭泓儒取得聯絡，佯稱加入網站(網址：http://diversionl.xasiamclub.com/)後，投資可以獲利，而於郭泓儒投資後，誆稱其操作錯誤導致虧損云云，使郭泓儒陷於錯誤，聽從指示於桃園市○○區○○路○段0000號（台灣中小企業銀行）ATM匯款，於110年1月22日晚間10時51分許，匯款5,000元至本案中信帳戶，旋遭提領一空。 ⑴證人即被害人郭泓儒於警詢時之證述（新北檢偵19428卷第19-21頁） 。 ⑵本案中信帳戶交易明細及自動化交易LOG資料（北檢偵12566卷第34、38頁）。 ⑶存摺明細及臺灣中小企業銀行交易明細影本2張（新北檢偵19428卷第23頁）。 4 曾雯楓  詐騙集團於網路發布投資相關訊息(資料皆已刪除，無法提供網址)，於110年1月20日與告訴人曾雯楓以通訊軟體LINE(資料皆已刪除，無法提供暱稱）取得聯絡，佯稱由詐騙集團成員代為操作投資可以獲利云云，使曾雯楓陷於錯誤，聽從指示於高雄市○○區○○○路00號（中興郵局）ATM匯款，於110年1月22日晚間7時許，匯款3萬元至本案中信帳戶，旋遭提領一空。 ⑴證人即告訴人曾雯楓於警詢時之證述（新北檢偵19963卷第19-21頁） 。 ⑵本案中信帳戶交易明細及自動化交易LOG資料（北檢偵12566卷第30、38頁）。 ⑶郵政存簿儲金簿封面及交易明細影本2張（新北檢偵19963卷第25-27頁）。 ⑷查詢12個月交易/彙總登摺明細（新北檢偵19963卷第29頁）。 5 陳慶諭  詐騙集團於Instagram發布限時動態，於110年1月6日與告訴人陳慶諭以通訊軟體LINE暱稱「貝貝」取得聯絡，佯稱加入網站「Elite Banking」(網址：https://www.eliebank.com/)後，投資可以獲利，後又以LINE暱稱「Elite Banking線上客服」、「羅志鴻 -Zhihong」、群組「5萬投資計畫」與陳慶諭聯絡，而於陳慶諭投資後，誆稱其操作失敗導致虧損云云，使陳慶諭陷於錯誤，聽從指示於（新竹縣○○鄉○○村○○路000號H間）網路匯款，於110年1月22日晚間7時30分許，匯款3萬元至本案中信帳戶，旋遭提領一空。 ⑴證人即告訴人陳慶諭於警詢時之證述（新北檢偵19965卷第45-48頁） 。 ⑵本案中信帳戶交易明細及自動化交易LOG資料（北檢偵12566卷第31、38頁）。 ⑶匯款明細手機截圖1張（新北檢偵19965卷第49頁）。 ⑷手機通訊軟體對話紀錄畫面截圖9張（新北檢偵19965卷第49-51頁）。 6 陳轔安  詐騙集團於Instagram發布兼職廣告，於110年1月19日與告訴人陳轔安先以Instagram（帳號：0909.WJ）聯繫，再以通訊軟體LINE暱稱「文」與陳轔安取得聯絡，佯稱合夥股票代操云云，使陳轔安陷於錯誤，聽從指示於（宜蘭縣○○鄉○○村○○路0段0號）網路匯款，於110年1月22日晚間7時44分許，匯款5萬元至本案中信帳戶，旋遭提領一空。 ⑴證人即告訴人陳轔安於警詢及準備程序時之證述（新北檢偵24041卷第17-19頁、易字卷第198頁） 。 ⑵本案中信帳戶交易明細及自動化交易LOG資料（北檢偵12566卷第31、38頁）。 ⑶郵政存簿儲金簿封面影本1張（新北檢偵24041卷第21頁）。 ⑷交易完成畫面及對話紀錄手機截圖23張及合夥契約書影本1張（新北檢偵24041卷第21-27頁）。 7 林家賢  詐騙集團於PTT論壇匿名聊天室中（不使用帳號與名稱），於110年1月15日與告訴人林家賢聯繫，再以通訊軟體LINE暱稱「冰冰Bing」與林家賢取得聯絡，佯稱加入網站(網址：haobarnettmt5.com、www.aitoapp.com)後，投資可以獲利云云，使林家賢陷於錯誤，聽從指示於網路匯款，於110年1月22日晚間6時41分許，匯款3萬元至本案中信帳戶，旋遭提領一空。 ⑴證人即告訴人林家賢於警詢時之證述（新北檢偵47040卷第23-27頁，新北檢偵47040卷第28-29頁反面） 。 ⑵本案中信帳戶交易明細及自動化交易LOG資料（北檢偵12566卷第30、38頁）。 ⑶郵政自動櫃員機交易明細照片1張（新北檢偵47040卷第84頁）。 ⑷手機對話紀錄截圖29張（新北檢偵47040卷第92-106頁） 。 8 張凱傑  詐騙集團於Facebook發布投資平台訊息，於109年12月23日與告訴人張凱傑先以Facebook聯繫，再以通訊軟體LINE與張凱傑取得聯絡，佯稱加入網站(網址：WWW.ts5555.net）後，可代為操作獲利賺錢云云，使張凱傑陷於錯誤，聽從指示於網路匯款，於110年1月22日下午4時32分許，匯款3萬元至本案中信帳戶，旋遭提領一空。 ⑴證人即告訴人張凱傑於警詢時之證述（北檢偵25118卷第11-13頁） 。 ⑵本案中信帳戶交易明細及自動化交易LOG資料（北檢偵12566卷第29、39頁）。 ⑶交易成功照片1張（北檢偵25118卷第17頁）。 9 林孟儒  詐騙集團於Facebook發布兼職訊息，告訴人林孟儒於110年1月8日，以通訊軟體LINE暱稱「鄧斌」、 「Jie Wu」取得聯絡，誆稱加入「EXPLORE CO., Ltd」網站(網址：https://aus.global-exptrade.com/#/)後 ，由「Jie Wu」代操投資外匯可以獲利，又對林孟儒誆稱已獲利7萬9,000元，惟交易量須達到一定金額（45萬元）才能轉出云云，使林孟儒陷於錯誤，聽從指示於網路匯款，於110年1月22日下午5時48分許及同日下午5時49分許，分別各匯款3萬9,500元至本案中信帳戶，旋遭提領一空。 ⑴證人即告訴人林孟儒於警詢時之證述（北檢偵14364卷第19-22頁） 。 ⑵本案中信帳戶交易明細及自動化交易LOG資料（北檢偵12566卷第29、39頁）。 ⑶中國信託大安分行台幣帳戶存摺封面及交易明細影本2張（北檢偵14364卷第95-97頁）。 ⑷臺幣活存明細手機畫面截圖1張（北檢偵14364卷第99頁）。 ⑸手機通訊軟體對話紀錄畫面截圖3張（北檢偵14364卷第99頁）。 ⑹手機通訊軟體對話紀錄畫面截圖77張（北檢偵14364卷第101-120頁）。 10 陳姿吟  告訴人陳姿吟於110年1月22日前某時，遭詐騙集團成員以不詳方式誆稱投資10萬元可以增加至100萬元云云，使陳姿吟陷於錯誤，於110年1月22日下午9時13分許 ，依指示轉帳5萬元至本案中信帳戶，旋遭提領一空。 ⑴證人即告訴人陳姿吟於警詢時之證述（北檢偵19564卷第21-22頁） 。 ⑵本案中信帳戶交易明細及自動化交易LOG資料（北檢偵12566卷第33、38頁）。 ⑶臺幣轉帳手機畫面截圖1張（北檢偵19564卷第57頁）。 11 陳品叡  告訴人陳品叡於110年1月21日，經詐騙集團成員以網站（網址：cantaloupe.royal-33.com）、LINE暱稱「Walton.c.lee」、Instagram帳號「walton.c.lee」取得聯絡，及佯裝數據老師對陳品叡誆稱操作投資網站即可獲利，惟陳品叡操作後未達預期獲利，需支付獲利三成的傭金云云，使陳品叡陷於錯誤，聽從指示於網路匯款，於110年1月22日晚間11時10分許，轉帳5萬元、1萬3,000元至本案中信帳戶，旋遭提領一空。 ⑴證人即告訴人陳品叡於警詢及準備程序時之證述（北檢偵12566卷第11-13頁、審易卷第117-118頁）。 ⑵本案中信帳戶交易明細及自動化交易LOG資料（北檢偵12566卷第34、41頁）。 ⑶手機轉帳畫面截圖2張（北檢偵12566卷第43頁）。 ⑷手機通訊軟體對話紀錄畫面截圖9張（北檢偵12566卷第45-46頁）。 12 王彥博 詐欺集團成員於109年12月26日某時許，先以LINE暱稱「萱萱儿」向王彥博佯稱：需先至「TIGERKING」下注獲利後，才能與之約會云云，王彥博於下注而帳面顯示獲利欲將款項領出時，頁面表示密碼錯誤，王彥博聯繫詐騙集團成員，詐騙集團成員再謊稱需繳納保證金始能更改密碼，王彥博因而陷於錯誤，於110年1月22日下午8時45分許，依對方指示匯款10萬元至本案中信帳戶，旋遭提領一空。 ⑴證人即告訴人王彥博於警詢時之證述（新北檢偵45803卷第60-61頁背面）。 ⑵本案中國信託帳戶存款基本資料及交易明細資料（新北檢偵45803卷第109-120頁）。 ⑶手機通訊軟體對話紀錄畫面截圖（新北檢偵47040卷第199-205頁）。 ⑷手機轉帳畫面截圖（新北檢偵45803卷第205頁背面）。 13 蔡秀玉 詐騙集團成員於110年1月間，佯以投資虛擬貨幣可獲利為由，要求蔡秀玉匯款，蔡秀玉因陷於錯誤，於110年1月21日下午5時4分、6分許，分別匯款5萬元入本案華南帳戶，旋遭提領一空。 ⑴證人即告訴人蔡秀玉於警詢時之證述（北檢偵34240卷第27-31頁）。 ⑵台北富邦銀行存摺封面影本暨內頁交易明細資料（北檢偵34240卷第75-85頁）。 ⑶手機通訊軟體對話紀錄畫面截圖（北檢偵34240卷第87-199頁）。 ⑷本案華南商業銀行帳戶之開戶資料及存款交易明細資料（北檢偵34240卷第219-245頁）。